臺灣基隆地方法院基隆簡易庭小額民事判決
111年度基小字第1279號
原      告  潘鈴蓮  

被      告  陳兆伸  

上列當事人間侵權行為損害賠償事件，本院於民國111年6月1日
辯論終結，判決如下：
    主      文
被告應給付原告新臺幣壹萬肆仟陸佰伍拾元，及自民國一百一十
一年五月十八日起至清償日止，按週年利率百分之五計算之利息
。
訴訟費用新臺幣壹仟元由被告負擔。
本判決得假執行。但被告如以新臺幣壹萬肆仟陸佰伍拾元為原告
預供擔保，得免為假執行。
    事實及理由
一、按因侵權行為涉訟者，得由行為地之法院管轄，民事訴訟法
    第15條第1項定有明文。其所指因侵權行為涉訟者，包括本
    於侵權行為所生之損害賠償訴訟；所謂行為地，凡為一部實
    行行為或其一部行為結果發生之地皆屬之，即除實行行為地
    外，結果發生地亦包括在內。查原告主張被告於新北市○○區
    ○○路○○○○00號前，倒車不慎從而碰撞原告所有之後開機車，
    乃依侵權行為之法律關係，請求被告負損害賠償責任，核屬
    因侵權行為涉訟之事件，因本件行為地及損害結果發生地均
    在本院轄區，是依前開說明，本院就本件自有管轄權。
二、原告主張：
　　被告於民國111年1月31日下午12時5分左右，駕駛9503-VF號
    自用小客車（下稱系爭Ａ車），在新北市○○區○○路○○○○00號
    前，倒車不慎以致撞及原告所有並停放於該處之092-NBS號
    普通重型機車（下稱系爭Ｂ車），導致系爭Ｂ車倒地滑行再與
    停放於該處之2GH-520號普通重型機車（下稱系爭Ｃ車）發生
    碰撞，系爭Ｂ車為此受有車體損害，必要修復費用總計新臺
    幣（下同）14,650元，為此，爰依民法侵權行為之法律關係
    ，提起本件損害賠償之訴，並聲明：被告應給付原告14,650
    元，及自起訴狀繕本送達之翌日起至清償日止，按週年利率
    5%計算之利息。
三、被告答辯：
  　事故發生後，被告旋遵保險公司指示積極處理，並曾通知原
    告「系爭Ｂ車可送被告指定車行（台北大楠車行）進行估修
    ，倘若原告另有屬意車行，亦請原告提供估價單予被告審核
    ，俾於合理範圍擇低處理」；乃原告竟不遵照被告與保險公
    司之建議，刻意規避被告之審查程序，逕將系爭Ｂ車交由胡
    大發機車行估修，導致其估修金額遠逾系爭Ｂ車修復之必要
    範圍，尤以系爭Ｂ車零件更換亦應扣減折舊，故原告漫天開
    價顯非合理，從而，本件自應駁回原告之起訴請求。
四、本院判斷：　　
  ㈠查被告於111年1月31日下午12時5分左右，在新北市○○區○○路
    ○○○○00號附近，駕駛系爭Ａ車倒車不慎，以致碰撞停放於該
    處之系爭Ｂ車，導致系爭Ｂ車失衡倒地繼而滑行，再與停放於
    該處之系爭Ｃ車發生碰撞，系爭Ｂ車因此受有車體損害，且系
    爭Ｂ車乃原告所有等前提事實，除經原告提出新北市政府警
    察局道路交通事故初步分析研判表、道路交通事故現場圖、
    蒐證照片、系爭Ｂ車行車執照等件為證，並經本院職權查詢
    公路監理電子閘門紀錄暨向新北市政府警察局瑞芳分局函調
    事故資料確認屬實，有公路監理電子閘門查詢資料列印紙本
    、新北市政府警察局瑞芳分局111年5月16日新北警瑞交字第
    1113690324號函暨道路交通事故現場圖、道路交通事故調查
    報告表㈠㈡、A3類道路交通事故調查紀錄表、新北市政府警察
    局道路交通事故當事人登記聯單、員警蒐證照片在卷足考，
    復據本院提示上揭事故資料予兩造當庭確認無訛。是依上開
    證據調查結果，堪信「被告倒車疏未注意」，即為本件交通
    事故之肇事原因。
  ㈡按「汽車倒車時，應依下列規定：應顯示倒車燈光或手勢後
    ，謹慎緩慢後倒，並應注意其他車輛及行人。」道路交通安
    全規則第110條第2款定有明文。上開規定，旨在保障公眾行
    車之安全，核屬保護他人之法律，倘有違反，即應推定為有
    過失（民法第184條第2項規定參照）。本件被告倒車不慎以
    致碰撞系爭Ｂ車，系爭Ｂ車因而失衡倒地並且滑行再與系爭Ｃ
    車發生碰撞，是被告自已違反道路交通安全規則之上開規定
    ，其有過失甚明；且被告違反交通法規以致撞損系爭Ｂ車，
    則其過失行為與系爭Ｂ車之車體損害（下稱系爭車損）間，
    亦有相當因果關係存在。第按因故意或過失，不法侵害他人
    之權利者，負損害賠償責任；汽車、機車或其他非依軌道行
    駛之動力車輛，在使用中加損害於他人者，駕駛人應賠償因
    此所生之損害，民法第184條第1項前段、第191條之2前段亦
    有明定；本件被告既有過失，其過失行為與系爭車損復有相
    當因果關係，則被告自應依法對原告即系爭Ｂ車之所有人負
    損害賠償之責。
  ㈢按不法毀損他人之物者，被害人得請求賠償其物因毀損所減
    少之價額；又負損害賠償責任者，除法律另有規定或契約另
    有訂定外，應回復他方損害發生前之原狀。因回復原狀而應
    給付金錢者，自損害發生時起，加給利息。第一項情形，債
    權人得請求支付回復原狀所必要之費用，以代回復原狀。民
    法第196條、第213條定有明文；而被害人依民法第196條請
    求賠償，並不排除民法第213條至第215條之適用。且損害賠
    償，除法律另有規定或契約另有訂定外，應以填補債權人所
    受損害及所失利益為限，此觀民法第216條第1項規定自明。
    而稱「所受損害」者，即現存財產因損害事實之發生而被減
    少，屬於積極的損害；至稱「所失利益」者，即新財產之取
    得，因損害事實之發生而受妨害，屬於消極的損害（最高法
    院48年台上字第1934號判例意旨參照）。本件原告主張系爭
    Ｂ車受損如前，必要修復費用總計14,650元乙情，業據提出
    與其主張相符之胡大發機車行機車修繕報價單（下稱系爭估
    修單）為證，經核無訛。至被告雖抗辯如前揭所述，然被
    告倒車疏未注意以致碰撞系爭Ｂ車，系爭Ｂ車為此失衡倒地並
    且滑行再與系爭Ｃ車發生碰撞，衡諸「『Ｂ車被撞後倒地滑行
    再與Ｃ車發生碰撞』所可能發生之損害範圍」，客觀上已足推
    知系爭估修單所載之「修繕項目」，尚未逾越系爭Ｂ車回復
    原狀之必要程度，尤以原告本「無」屈就於「被告或其保險
    公司指示」之法律義務，「系爭Ｂ車之修復」亦與「原告之
    行車安全」息息相關，是原告擇其信賴之車廠交修Ｂ車，俱
    屬合理可期且未悖離吾人日常生活所足可體察之常情事理，
    從而，被告祇因不滿原告報價，旋自行創設「法律所無」之
    荒謬義務，要求原告遵其指示交修車輛，復一再設詞挑剔原
    告有所依據之費用主張，本院自均無從憑採。再者，「材料
    （零件）折舊」雖向為民事實務之所採，然參諸最高法院77
    年5月17日民事庭總會決議：「……依民法第196條請求賠償物
    被毀損所減少之價額，得以修復費用為估定之標準，但以必
    要者為限（例如：修理材料以新品換舊品，應予折舊）。『
    被害人如能證明其物因毀損所減少之價額，超過必要之修復
    費用時，就其差額，仍得請求賠償』」，核亦足見，並非任
    何涉及「材料以新換舊」之情形，均應不問情節一律折舊，
    兼以本院觀諸系爭估修單記載之修繕明細，其間所涉，或屬
    毋庸計列折舊之「工資」，或屬「原可毋庸更換直至車輛不
    堪使用之零件或材料」，且系爭Ｂ車更換零件之目的，亦係
    為圖回復「系爭Ｂ車之整體效用」，而非意在回復其間相關
    零件之價值，尤以系爭Ｂ車之市場行情，既不因施工材料之
    「以新換舊」而有提昇，則原告當亦無從因施工材料之「以
    新換舊」而受利益，從而，因認本件尚不生「材料應予折舊
    」之問題。綜上，原告主張系爭Ｂ車因系爭事故而須修繕並
    衍生費用支出14,650元等語，俱有根據且為合理。
五、從而，原告基於侵權行為之法律關係，請求被告給付14,650
    元，及自起訴狀繕本送達翌日即111年5月18日起至清償日止
    ，按週年利率5%計算之利息，為有理由，應予准許。
六、本件事證已臻明確，兩造其餘攻擊、防禦方法及舉證，經本
    院審酌後，認對於判決結果均無影響，爰不一一論述，併此
    指明。　　
七、本件第一審裁判費為1,000元，此外核無其他訴訟費用之支
    出，是本件訴訟費用額確定為1,000元，爰依職權確定前開
    訴訟費用由敗訴之被告負擔。
八、本判決係適用小額訴訟程序所為被告敗訴之判決，依民事訴
    訟法第436條之20之規定，應依職權宣告假執行，爰依職權
    宣告之，併酌情宣告被告預供相當之擔保金額後，得免為假
    執行。
中　　華　　民　　國　　111 　年　　6 　　月　　1 　　日
                  基隆簡易庭法  官   王慧惠
以上正本係照原本作成。　　　　　　　　　
對於本件判決如有不服，應於收受送達後20日內向本院提出上訴
書狀，上訴於本院合議庭，並按他造當事人之人數附具繕本。
當事人之上訴，非以判決違背法令為理由不得為之，上訴狀應記
載上訴理由，表明下列各款事項：
㈠原判決所違背之法令及其具體內容。
㈡依訴訟資料可認為原判決有違背法令之具體事實。
如委任律師提起上訴者，應一併繳納上訴審裁判費。
中　　華　　民　　國　　111 　年　　6 　　月　　1 　　日
                            書記官   姚安儒